【裁判字號】    98,交聲,4481
【裁判日期】    981231
【裁判案由】    交管條例聲異
【裁判全文】
臺灣板橋地方法院交通事件裁定        98年度交聲字第4481號
原處分機關  交通部公路總局臺北區監理所板橋監理站
異  議  人
即受處分人  甲○○
上列受處分人因違反道路交通管理處罰條例案件，對於交通部公
路總局臺北區監理所板橋監理站於中華民國98年11月9 日以該站
板監裁字第裁41-1AD666412號所為之違反道路交通管理事件裁決
書（原舉發通知單單號：北市交停字第1AD666412 號），聲明異
議，本院裁定如下：
    主  文
異議駁回。
    理  由
一、異議人即受處分人聲明異議意旨略以：
  (一)臺北市政府交通局（舉發機關）下轄停車管理工程處以受處
    分人所有之車牌號碼QTZ-383 號輕型機車（下稱系爭機車）
    ，經該處交通助理人員依科學採證儀器採得系爭機車於民國
    98年3 月23日下午4 時48分，有在臺北市○○街152 巷之有
    紅色實線之禁止臨時停車線之道路上（下稱系爭違規地點）
    停車之違規行為之採證照片（下稱系爭採證照片），而由舉
    發機關於98年3 月25日，以「違規事實」為「在劃有紅線路
    段停車」、「舉發違反法條」為道路交通管理處罰條例第56
    條第1 項第1 款、「應到案日期」為98年4 月24日，填製該
    局北市交停字第1AD666412 號舉發違反道路交通管理事件通
    知單（下稱系爭舉發通知單）逕行舉發，並於同年月25日將
    系爭舉發通知單檢附系爭採證照片交付郵政機關按系爭機車
    之車籍地址即受處分人之戶籍地址臺北縣新莊市○○路132
    號掛號郵寄系爭舉發通知單（查經受處分人於98年4 月3 日
    簽領該郵件），再由交通部交通部公路總局臺北區監理所板
    橋監理站（下稱原處分機關），於98年11月9 日以該站板監
    裁字第裁41-1AD666412號違反道路交通管理事件裁決書（系
    爭裁決書），以「在禁止臨時停車處所停車」之舉發違規事
    實，依同條款規定，裁處罰鍰新臺幣（下同）1,200 元。
  (二)本件受處分人除未曾收受系爭舉發通知單外，系爭機車前經
    受處分人借孫春生多年，而受處分人現無法與孫春生取得聯
    繫，茲提出孫春生之年籍資料，請求撤銷原處分改以孫春生
    為本件之受處分人。
二、按「汽車駕駛人停車時，有下列情形之一者，處新臺幣六百
    元以上一千二百元以下罰鍰：一、在禁止臨時停車處所停車
    。二、…。」、「第一項情形，交通勤務警察、依法令執行
    交通稽查任務人員或交通助理人員，應責令汽車駕駛人將車
    移置適當處所；如汽車駕駛人不予移置或不在車內時，得由
    該交通勤務警察、依法令執行交通稽查任務人員或交通助理
    人員為之。」，道路交通管理處罰條例第56條第1 項第4 款
    、第3 項分別定有明文；另依違反道路交通管理事件統一裁
    罰基準及處理細則第2 條第2 項規定附件「附件違反道路交
    通管理事件統一裁罰基準表」規定，就「違反事件」為「在
    設有禁止停車標誌、標線之處所停車」之違反道路交通管理
    處罰條例第56條第1 項第4 款之行為，「違規車種」為「機
    器腳踏車」，在「逾越應到案期限六十日以上，繳納罰鍰或
    逕行裁決處罰者」，依「統一裁罰基準」為罰鍰「新臺幣
    1,200 元」，「備註欄」並註明「交通勤務警察、依法令執
    行交通稽查任務人員或交通助理人員，應責令汽車駕駛人將
    車移置適當處所；如汽車駕駛人不予移置或不在車內時，得
    由該交通勤務警察、依法令執行交通稽查任務人員或交通助
    理人員為之，或使用民間拖吊車拖離之，並收取移置費。」
    。
三、本件系爭機車於上開時間，在系爭違規地點有在劃有紅線路
    段停車之違規行為，有系爭採證照片在卷可稽，受處分人雖
    以前詞置辯，惟查：
  (一)本件受處分人雖辯稱其未收受系爭舉發通知單，惟本件經本
    院向原舉發機關函查系爭舉發通知單之郵政掛號送達回證，
    系爭舉發通知單前已於98年4 月3 日由郵政機關送達於受處
    分人之戶籍地址，並由受處分人簽領收案，有臺北市停車管
    理工程處98年12月23日北市停管字第09840475400 號函檢附
    之傳真查詢國內各類掛號郵件查單上之送達回證在卷可稽，
    是受處分人辯稱其未收受系爭舉發通知單，難認可採。
  (二)按「本條例之處罰，受舉發違反道路交通管理事件之受處罰
    人，認為受舉發之違規行為應歸責他人者，應於舉發違反道
    路交通管理事件通知單應到案日期前，檢附相關證據及應歸
    責人相關證明文件，向處罰機關告知應歸責人，處罰機關應
    即另行通知應歸責人到案依法處理。逾期未依規定辦理者，
    仍依本條例各該違反條款規定處罰。」，道路交通管理處罰
    條例第85條第1 項定有明文。查以，本件系爭舉發通知單既
    已經於98年4 月3 日送達於受處分人，而本件之應到案日期
    既已經系爭舉發通知單載明為同年月24日，則受處分人如認
    本件違規行為應歸責於孫春生，即應於該應到案日前，依上
    開規定項原處分機關請求辦理，是本件受處分人於收受系爭
    舉發通知單後既遲未到案辦理，其於原處分機關作成系爭裁
    決書後，始於聲明異議程序中為該項請求，自屬無據，其聲
    明異議，應予駁回。
四、綜上所述，原處分機關以異議人之系爭機車於上開時地有道
    路交通管理處罰條例第56條第1 項第1 款款規定之違規事由
    存在，依違反道路交通管理事件統一裁罰基準表裁處如上開
    處罰，並無違誤，本件異議為無理由，應予駁回。
據上論斷，應依道路交通管理處罰條例第87條第2 項，道路交通
案件處理辦法第19條，裁定如主文。
中    華    民    國    98    年    12    月    31    日
                  刑事第一庭  法  官  陳世旻
上列正本證明與原本無異。
如不服本裁定，應於裁定送達後五日內敘明抗告理由，向本院提
出抗告狀。
                              書記官  楊雅芳
中    華    民    國    99    年    1     月    11    日

司法院資訊處製作；財團法人民間司法改革基金會備份。
